<!DOCTYPE html PUBLIC "-//W3C//DTD XHTML 1.0 Transitional//EN" "http://www.w3.org/TR/xhtml1/DTD/xhtml1-transitional.dtd">
<html xmlns="http://www.w3.org/1999/xhtml">
<head>
	<meta http-equiv="Content-Type" content="text/html; charset=iso-8859-1" />
	<title>Ymmärrä suomea</title>
	<style type="text/css" media="all">@import "css/styles.css";</style>
	<script type="text/javascript" src="swfobject.js"></script>
</head>
<body class="font-medium">
	<div id="main-wrapper">
		<div id="topbar"></div>
		<div id="main-menu">
			<table cellspacing="0" cellpadding="0" border="0" class="add-links"><tr>
				<td class="item"><img class="raquo" src="i/raquo.gif" alt="" height="7" width="4" /><a href="/ymmarra/index.php?moduli=sanakirja">Sanakirja</a></td>
				<td class="item"><img class="raquo" src="i/raquo.gif" alt="" height="7" width="4" /><a href="/ymmarra/index.php?moduli=verbit">Verbiluettelo</a></td>
				<td class="item"><img class="raquo" src="i/raquo.gif" alt="" height="7" width="4" /><a href="/ymmarra/index.php?moduli=kielioppi">Kielioppi</a></td>
			</tr></table>
			<table cellspacing="0" cellpadding="0" border="0"><tr>
				<td class="item"><img class="raquo" src="i/raquo.gif" alt="" height="7" width="4" /><a href="/ymmarra/index.php">Etusivu</a></td>
				<td class="item"><img class="raquo" src="i/raquo.gif" alt="" height="7" width="4" /><a href="/ymmarra/index.php?moduli=tekstit">Lukutekstit</a></td>
			</tr></table>
		</div>
		<div id="content">
			<table cellspacing="0" cellpadding="0" border="0" id="content-wrapper"><tr>
				<td>
					<div id="left-menu">
												<div class="header-verb"><span>Verbit</span></div>
						<div class="menu">
								<div class="init"><a href="/ymmarra/index.php?moduli=verbit&kirjain=a">A</a></div>
								<div class="init"><a href="/ymmarra/index.php?moduli=verbit&kirjain=e">E</a></div>
								<div class="init"><a href="/ymmarra/index.php?moduli=verbit&kirjain=h">H</a></div>
								<div class="init"><a href="/ymmarra/index.php?moduli=verbit&kirjain=i">I</a></div>
								<div class="init"><a href="/ymmarra/index.php?moduli=verbit&kirjain=j">J</a></div>
								<div class="init"><a href="/ymmarra/index.php?moduli=verbit&kirjain=k">K</a></div>
								<div class="init"><a href="/ymmarra/index.php?moduli=verbit&kirjain=l">L</a></div>
								<div class="init"><a href="/ymmarra/index.php?moduli=verbit&kirjain=m">M</a></div>
								<div class="init"><a href="/ymmarra/index.php?moduli=verbit&kirjain=n">N</a></div>
								<div class="init"><a href="/ymmarra/index.php?moduli=verbit&kirjain=o">O</a></div>
								<div class="init"><a href="/ymmarra/index.php?moduli=verbit&kirjain=p">P</a></div>
								<div class="init"><a href="/ymmarra/index.php?moduli=verbit&kirjain=r">R</a></div>
								<div class="init"><a href="/ymmarra/index.php?moduli=verbit&kirjain=s">S</a></div>
								<div class="init"><a href="/ymmarra/index.php?moduli=verbit&kirjain=t">T</a></div>
								<div class="init"><a href="/ymmarra/index.php?moduli=verbit&kirjain=u">U</a></div>
								<div class="init"><a href="/ymmarra/index.php?moduli=verbit&kirjain=v">V</a></div>
								<div class="init"><a href="/ymmarra/index.php?moduli=verbit&kirjain=y">Y</a></div>
								<div class="init"><a href="/ymmarra/index.php?moduli=verbit&kirjain=Ä">Ä</a></div>
						</div>					</div>
				</td>
				<td>
					<div id="main-content">
						<div id="path">
							<a href=".">Etusivu</a> &gt; <a href="/ymmarra/index.php?moduli=verbit&kirjain=K">K</a>						</div>
													<h1>KIERTÄÄ</h1>
						<table cellspacing="0" cellpadding="0" border="0">
							<tr>
								<td colspan="2" style="padding-bottom:10px;"><strong>Aktiivin indikatiivi</strong></td>
							</tr>
							<tr>
								<td><pre>PREESENS                   
minä     kierrän           
sinä     kierrät           
hän      kiertää           
me       kierrämme         
te       kierrätte         
he       kiertävät         

PASSIIVI
         kierretään        


IMPERFEKTI                 
         kiersin           
         kiersit           
         kiersi            
         kiersimme         
         kiersitte         
         kiersivät         

PASSIIVI
         kierrettiin       

PERFEKTI
olen     kiertänyt         
olet     kiertänyt         
on       kiertänyt         
olemme   kiertäneet        
olette   kiertäneet        
ovat     kiertäneet        

PASSIIVI
on       kierretty         

PLUSKVAMPERFEKTI
olin     kiertänyt         
olit     kiertänyt         
oli      kiertänyt         
olimme   kiertäneet        
olitte   kiertäneet        
olivat   kiertäneet        

PASSIIVI
oli      kierretty         
</pre></td>
								<td>&nbsp;&nbsp;&nbsp;</td>
								<td><pre>  KIELTOMUOTO
  en        kierrä
  et        kierrä
  ei        kierrä
  emme      kierrä
  ette      kierrä
  eivät     kierrä


  ei        kierretä


   
  en        kiertänyt
  et        kiertänyt
  ei        kiertänyt
  emme      kiertäneet
  ette      kiertäneet
  eivät     kiertäneet


  ei        kierretty


  en    ole kiertänyt
  et    ole kiertänyt
  ei    ole kiertänyt
  emme  ole kiertäneet
  ette  ole kiertäneet
  eivät ole kiertäneet


  ei    ole kierretty


  en    ollut  kiertänyt
  et    ollut  kiertänyt
  ei    ollut  kiertänyt
  emme  olleet kiertäneet
  ette  olleet kiertäneet
  eivät olleet kiertäneet


  ei    ollut  kierretty
</pre></td>
							</tr>
						</table>
						<table cellspacing="0" cellpadding="0" border="0">
							<tr>
								<td colspan="2" style="padding-bottom:10px;"><strong>Aktiivin konditionaali</strong></td>
							</tr>
							<tr>
								<td><pre>PREESENS
minä     kiertäisin        
sinä     kiertäisit        
hän      kiertäisi         
me       kiertäisimme      
te       kiertäisitte      
he       kiertäisivät      

PASSIIVI
         kierrettäisiin    

PERFEKTI
olisin   kiertänyt         
olisit   kiertänyt         
olisi    kiertänyt         
olisimme kiertäneet        
olisitte kiertäneet        
olisivat kiertäneet        

PASSIIVI
olisi    kierretty         
</pre></td>
								<td>&nbsp;&nbsp;&nbsp;</td>
								<td><pre> 
  en        kiertäisi
  et        kiertäisi
  ei        kiertäisi
  emme      kiertäisi
  ette      kiertäisi
  eivät     kiertäisi


  ei        kierrettäisi


  en    olisi  kiertänyt
  et    olisi  kiertänyt
  ei    olisi  kiertänyt
  emme  olisi  kiertäneet
  ette  olisi  kiertäneet
  eivät olisi  kiertäneet 


  ei    olisi  kierretty
</pre></td>
							</tr>
						</table>
						<table cellspacing="0" cellpadding="0" border="0">
							<tr>
								<td colspan="2" style="padding-bottom:10px;"><strong>Aktiivin potentiaali</strong></td>
							</tr>
							<tr>
								<td><pre>PREESENS
minä     kiertänen         
sinä     kiertänet         
hän      kiertänee         
me       kiertänemme       
te       kiertänette       
he       kiertänevät       

PASSIIVI
         kierrettäneen     

PERFEKTI
lienen   kiertänyt         
lienet   kiertänyt         
lienee   kiertänyt         
lienemme kiertäneet        
lienette kiertäneet        
lienevät kiertäneet        

PASSIIVI
lienee   kierretty         
</pre></td>
								<td>&nbsp;&nbsp;&nbsp;</td>
								<td><pre> 
  en        kiertäne
  et        kiertäne
  ei        kiertäne
  emme      kiertäne
  ette      kiertäne
  eivät     kiertäne


  ei        kierrettäne


  en    liene  kiertänyt
  et    liene  kiertänyt
  ei    liene  kiertänyt
  emme  liene  kiertäneet
  ette  liene  kiertäneet
  eivät liene  kiertäneet 


  ei    liene  kierretty
</pre></td>
							</tr>
						</table>
						<table cellspacing="0" cellpadding="0" border="0">
							<tr>
								<td colspan="2" style="padding-bottom:10px;"><strong>Aktiivin imperatiivi</strong></td>
							</tr>
							<tr>
								<td><pre>PREESENS

(sinä)   kierrä            
(hän)    kiertäköön        
(me)     kiertäkäämme      
(te)     kiertäkää         
(he)     kiertäkööt        

PASSIIVI
         kierrettäköön     

PERFEKTI

ole      kiertänyt         
olkoon   kiertänyt         
olkaamme kiertäneet        
olkaa    kiertäneet        
olkoot   kiertäneet        

PASSIIVI

olkoon   kierretty         
</pre></td>
								<td>&nbsp;&nbsp;&nbsp;</td>
								<td><pre> 

  älä       kierrä
  älköön    kiertäkö
  älkäämme  kiertäkö
  älkää     kiertäkö
  älkööt    kiertäkö


  älköön    kierrettäkö



  älä      ole  kiertänyt
  älköön   olko kiertänyt
  älkäämme olko kiertäneet
  älkää    olko kiertäneet
  älkööt   olko kiertäneet



  älköön   olko kierretty
</pre></td>
							</tr>
						</table>
						<table cellspacing="0" cellpadding="0" border="0">
							<tr>
								<td colspan="2" style="padding-bottom:10px;"><strong>Verbin nominaalimuodot</strong></td>
							</tr>
							<tr>
								<td><pre>I INFINITIIVI              

Lyhyempi muoto:            
         kiertää           

Pitempi muoto:             
         kiertääkseni      
         kiertääksesi
         kiertääkseen
         kiertääksemme
         kiertääksenne
         kiertääkseen

III  INFINITIIVI           

inessiivi    kiertämässä   
elatiivi     kiertämästä   
illatiivi    kiertämään    
adessiivi    kiertämällä
abessiivi    kiertämättä   
instruktiivi kiertämän     
                           
Passiivi
instruktiivi kierrettämän  
                           
                           
</pre></td>
								<td>&nbsp;&nbsp;&nbsp;</td>
								<td><pre>  II INFINITIIVI

  inessiivi     kiertäessä
  instruktiivi  kiertäen

  Passiivi
  inessiivi     kierrettäessä






  IV INFINITIIVI

  nominatiivi   kiertäminen
  partitiivi    kiertämistä
     

  I PARTISIIPPI 
  aktiivi       kiertävä
  passiivi      kierrettävä

  II PARTISIIPPI 
  aktiivi       kiertänyt
  passiivi      kierretty
</pre></td>
							</tr>
						</table>

					</div>
				</td>
			</tr></table>		</div>
		<div id="footer"><a href="http://www.oph.fi/"><img src="i/oph_logo_ymmarrasuomea.gif" width="157" height="35" alt="OPH" /></a></div>
	</div>
</body>
</html>
